臺灣嘉義地方法院民事裁定
110年度嘉簡字第524號
原      告  廖坤龍  
訴訟代理人  廖怡珺  
            林佐偉律師
被      告  劉振安  
訴訟代理人  林春發律師
被      告  劉李靜枝即劉士郎之繼承人

            劉素英即劉士郎之繼承人

            邱淑芬即劉士郎之繼承人

            邱聖恩即劉士郎之繼承人

上列當事人間請求所有權移轉登記事件，本院裁定如下：
    主  文
本件改用通常訴訟程序審理。
原告應於本裁定送達後7日內，補繳裁判費新臺幣16,720元，如
未依期補正，即駁回原告之訴。
    理  由
一、按關於財產權之訴訟，其標的之金額或價額在新臺幣（下同
    ）50萬元以下者，適用本章所定之簡易程序；因訴之變更、
    追加或提起反訴，致其訴之全部或一部，不屬第427條第1項
    及第2項之範圍者，除當事人合意繼續適用簡易程序外，法
    院應以裁定改用通常訴訟程序，並由原法官繼續審理，民事
    訴訟法第427條第1項、第435條第1項分別定有明文。簡易事
    件因訴之變更、追加或提起反訴，致其訴之全部或一部，不
    屬於民事訴訟法第427條第1項及第2項之範圍者，除當事人
    合意繼續適用簡易程序外，承辦法官應以裁定改用通常訴訟
    程序，並將該簡易事件報結後改分為通常訴訟事件，由原法
    官依通常訴訟程序繼續審理，同一地方法院適用簡易程序審
    理事件事務分配辦法第7條第1項亦有明文。
二、經查，本件110年度嘉簡字第524號請求所有權移轉登記事件
    ，原告原起訴請求被告劉士郎、劉振安應將樹頭埔段348-3
    地號土地所有權移轉867分之101移轉予原告（本院卷第9頁
    ），經本院以110年度補字第222號裁定核定本件訴訟標的價
    額為194,713元（本院卷第25頁），依其訴訟標的價額應適
    用簡易程序審理。嗣原告於民國110年9月22日當庭並提出書
    狀追加劉士郎之繼承人為被告，且追加備位聲明為：被告等
    應給付原告180萬元及自本書狀繕本送達之翌日起至清償日
    止，按年息百分之5計算之利息（本院卷第103、109頁）。
    雖據被告當庭表示不同意原告追加備位聲明及其餘被告（本
    院卷第104頁），然經核原告上開所為，乃本於基礎事實同
    一之請求，依民事訴訟法第255條第1項第2款規定，應予准
    許。據此，原告為前揭訴之追加後，本件訴訟標的金額已逾
    50萬元，且非屬民事訴訟法第427條第2項所定適用簡易程序
    事件，又兩造未合意繼續適用簡易程序，則依前開規定，自
    應裁定改用通常訴訟程序，並將原簡易程序報結後改分為通
    常訴訟事件，爰裁定如主文第1項所示。
三、另按訴訟標的之價額，由法院核定。核定訴訟標的之價額，
    以起訴時之交易價額為準；無交易價額者，以原告就訴訟標
    的所有之利益為準。以一訴主張數項標的者，其價額合併計
    算之。但所主張之數項標的互相競合或應為選擇者，其訴訟
    標的價額，應依其中價額最高者定之。民事訴訟法第77條之
    1第1項、第2項、第77條之2第1項分別定有明文。準此，原
    告起訴主張之數項訴訟標的雖不相同，倘自經濟上觀之，其
    訴訟目的一致，不超出終局標的範圍者，其訴訟標的價額即
    應以其中價額最高者定之。查原告前揭追加備位聲明後，依
    前開規定，自應就其中價額最高者定之，故本件訴訟標的金
    額核定為180萬元，應徵得第一審裁判費18,820元，原告起
    訴時已繳納裁判費2,100元，尚應補繳16,720元。茲依民事
    訴訟法第249條第1項但書之規定，限原告於本裁定送達後7
    日內補繳裁判費，逾期不繳即駁回其訴，爰裁定如主文第2
    項所示。
中　　華　　民　　國　　110 　年　　9 　　月　　24　　日
                  臺灣嘉義地方法院嘉義簡易庭
                                  法　官　周欣怡
以上為正本係照原本作成。
如對本裁定關於訴訟標的價額核定部分不服，應於送達後10日內
向本院提出抗告狀（須附繕本）。其餘部分，不得抗告。
中　　華　　民　　國　　110 　年　　9 　　月　　24　　日
 　 　　　　　　　　　　          書記官  葉芳如